臺灣基隆地方法院刑事判決　　　　　　　　　　　　　九十二年度訴字第六四號
　　公　訴　人　　臺灣基隆地方法院檢察署檢察官
　　被　　　告　　甲○○
右列被告因竊盜案件，經檢察官提起公訴（九十二年度偵字第三七一三號），本院判
決如左：
    主  文
甲○○共同逾越安全設備於夜間侵入有人居住之建築物竊盜未遂，處有期徒刑陸月；
如易科罰金，以參佰元折算壹日。
    事    實
一、甲○○與丁○○（另行審結）共同基於意圖為自己不法所有之犯意聯絡，由甲○○提議，相偕於民國九十二年十一月十日凌晨一時四十分許之夜間，推由丁○○
    以攀爬踰越臺北縣萬里鄉○○路四十號樓玻璃窗戶之安全設備，侵入該有人居住
    之雜貨店內（侵入建築物部分未據告訴）竊取財物，並指示丁○○進入後開門以
    利其一同進入行竊。惟丁○○進入雜貨店後，因無法將門開啟，遂依甲○○之指
    示著手翻動尋找值錢財物，甲○○則在外把風，然於丁○○搜尋之際，經店主之
    子丙○○發覺有異，當場逮捕丁○○並報警處理，甲○○則趁隙逃逸。
二、案經被害人丙○○訴由臺北縣政府警察局金山分局報請台灣基隆地方法院檢察署
    檢察官偵查起訴。
    理    由
一、右揭事實，業據同案被告丁○○自警訊、偵查及本院調查、審理中供承綦詳，核
    與被害人丙○○指証：除丁○○外，另有一穿白色上衣之年青人自店前離去一節
    相符。然經訊被告矢口否認有與丁○○共同竊取犯行，先辯稱：其為警方線民，
    案發時其恰於東光派出所內，有警員乙○○可証。然警員乙○○於本院結証稱：
    被告確為其線民，其亦曾聽被告言及有一晚上，被告載胡某去本案作案地點附近
    就走了，談論此事係本案發生後，因被告還說金山分局有在人找被告等情，要與
    被告所述不同，被告即改稱：是日凌晨一時四十分許，有至現場附近之翡翠灣大
    門前向丁○○取回借車，但不知是胡作案前或後。後又稱胡某是在還車後再去偷
    ，至本院再問何以知道丁○○還車後去偷東西，則稱胡到其友人家偷東西，或胡
    打電話說他被抓等前後矛盾及不知所云之語，是被告所辯，顯難採信。參以依警
    員乙○○所述，被告於案發後即知金山分局在找其作筆錄，及本院傳拘三次，其
    均避不到庭，迨通緝到案後，仍卸詞狡卸，此外，復有現場照片六幀，本案事証
    已臻明確，被告犯行，洵堪認定，自應依法論科。
二、核被所為，係犯刑法第三百二十一條第二項、第一項第一款、第二款之踰越安全
    設備於夜間侵入有人居住之建築物加重竊盜未遂罪。被告與丁○○二人就本案犯
    行，有犯意聯絡及行為分擔，為共同正犯。惟渠竊盜犯行尚未得手，即遭逮捕查
    獲而未遂，應依刑法第二十六條前段之規定，減輕其刑。爰審酌本案被告年僅十
    八，然侵入有人居住之店內行竊之手段、方法，危害非輕，且其犯後復不知悛悔
    ，飭詞狡卸，態度不佳等一切情狀，乃量處如主文所示之刑，並諭知易科罰金之
    折算標準，以資懲儆。
三、依刑事訴訟法第二百九十九條第一項前段，刑法第二十八條、第三百二十一條第
    二項、第一項第一、二款、第二十六條前段、第四十一條第一項前段，罰金罰鍰
    提高標準條例第一條前段、第二條，判決如主文。
中      華      民      國      九十三      年    四      月    十二    日
                                臺灣基隆地方法院刑事第四庭
                                    審判長  法  官  陳志祥
                                            法  官王慧惠
                                            法  官  陳玉雲
右正本證明與原本無異。
對於本件判決如有不服，應於收受送達後十日內，向本院提出上訴書狀，上訴於臺灣
高等法院，並按他造當事人之人數附具繕本。
                                            書記官  王毓嫻
中      華      民      國      九十三      年    四      月    十三    日
附錄論罪法條
刑法第三百二十一條第二項：
前項之未遂犯罰之。
刑法第三百二十一條第一項第一、二款：
犯竊盜罪而有左列情形之一者，處六月以上五年以下有期徒刑：
一、於夜間侵入住宅或有人居住之建築物、船艦或隱匿其內而犯之者。
二、毀越門扇、牆垣或其他安全設備而犯之者。
